



Alexandre Paes, 41 anos.

Última atualização em 01/07/2024

67-981112139 | 67-981112139

@ alexpaes.itsolutions@gmail.com

V Avenida Orlando Daroz, Parque Residencial Maria Aparecida Pedrossian, 79044-490, Campo Grande - MS Engenheiro de Software e DevOps, Locus Custom Software em PE

De 10/2021 até 09/2022

Informática, TI, Telecomunicações - Programador / Desenvolvedor (Operacional)

Backend Python Developer trabalhando com Django lidando com um Oracle Database legado tendo que misturar Django padrões com cxOracle mais padrões python puros para caber em alguns ou muitos códigos S... +info

Pós-graduação - Especialização/MBA em Segurança da Informação, Estacio de sá em MS

De 03/2022 até 03/2023

Redes Sociais:

in

Resumo

Experiências em: - Engenharia de Software: 3 anos; - Suporte de TI: 6 anos; - DevOps: 2 anos; - Segurança da Informação: 2 anos; - Engenharia/Análise/Ciências de dados: 2 anos; - Marketing Digital: 2 anos; Solteiro sem filhos e disponibilidade imediata. Olá! Meu nome é Alexandre, tenho 40 anos de idade, sendo mais de 10 anos na área de TI, trabalhando com suporte , manutenção e instalação e, 5 anos como desenvolvedor/engenheiro de software. Nascido em Campo Grande, MS. Sou graduado em Técnico em Redes de Computadores pelo PRONATEC, tenho graduação superior em Análise e Desenvolvimento de Sistemas e pós graduação em Segurança da Informação. Trabalho como engenheiro/desenvolvedor de software com linguagens de programação, frameworks e bibliotecas respectivamente como Python, Django, React JS e Native, Vue, Angular, Node JS, Typescript, GraphQL e etc, com experiência comercial, freelance e projetos particulares. Tenho formação técnica com certificação e experiência comercial com DevOps também com as seguintes ferrametas, Ansible, Jenkins, Docker, Kubernetes, AWS, GCP, Azure e outros. Como autônomo, tive que obter alguma experiência com UX / UI e também com Marketing Digital. Morei 7 anos em Londres na Inglaterra e falo Inglês Avançado e espanhol intermediário, além do básico de francês, italiano e alemão, o que facilita e contribui e muito nas pesquisas das soluções dos problemas propostos.

Objetivos profissionais

Cargo desejado

Informática, TI, Telecomunicações - Programador / Desenvolvedor Segurança da Informação Suporte Técnico Jornada Período Integral

Pretensão salarial R\$ 3000,00 - 8000,00 (Bruto Mensal)

Tipo de contrato Efetivo - CLT

Nível hierárquico Trainee - Consultor

Experiência profissional

Engenheiro de Software e DevOps, Locus Custom Software em Pernambuco, Recife - PE 10/2021 - 09/2022

Informática, TI, Telecomunicações - Programador / Desenvolvedor (Operacional)

Backend Python Developer trabalhando com Django lidando com um Oracle Database legado tendo que misturar Django padrões com cxOracle mais padrões python puros para caber em alguns ou muitos códigos SQL, para entregar milhões de solicitações e respostas por minuto em todo o Brasil. Alguns projetos que usamos Django, alguns deles eram para estender e modernizar produtos legados que trabalhamos sem ORM e outros que eram projetos novos desenvolvemos e implementamos usando Django com ORM, criando um novo e traduzido do português para esquema de banco de dados em inglês. Também fui responsável pelo DevOps doambiente de desenvolvimento, fazendo upload em um primeiro momento, depois configurando-o e puxando via git todas as atualizações do projeto para um servidor Linux, tendo que sincronizar todos os contêineres do legado e do novo front-end e também do back-end. Eu participei também diferentes projetos específicos para DevOps e/ou para Segurança de sistemas de Informação, principalmente com Azure e AWS.Stack:1. Python, Django, Oracle, Docker, Celery, SwaggerAzure DevOps Stack:1. Java, Maven, Powershell, Bash Script, Docker

Desenvolvedor Python, Xogito Inc Group em Estados Unidos

05/2021 - 09/2021

Informática, TI, Telecomunicações - Programador / Desenvolvedor (Analista)

Desenvolvimento de plataformas de ensino como por exemplo o CMMC que é uma plataforma de padrões de segurança da informação desenvolvida em Python Flask React.js PostgreSQL SQLAlchemy Alembic AWS REST API

Desenvolvedor Python React Full Stack, Sponsor Analytics em Reino Unido

12/2020 - 04/2021

Informática, TI, Telecomunicações - Programador / Desenvolvedor (Analista)

Desenvolvimento de software para análise de dados coletados de diversas fontes na web como redes sociais, anúncios de empresas esportivas e não esportivas que tinham esportistas como figura de propaganda. Tecnologias como por exemplo Python (Django, FastAPI, Graphene), JS (React.js, Node.js, GraphQL), AWS (Lambda, IAM, Terraform, SQS), PostgreSQL e MongoDB foram utilizadas

Analista de TI, London Computadores em Mato Grosso do Sul

01/2009 - 02/2020

Informática, TI, Telecomunicações - Suporte Técnico (Analista)

Trabalhando como autônomo com parcerias para pequenas e medias empresas realizando implementações, reparos, manuteção preventiva e corretiva e gerenciamento de servidores e clientes desktop.

Analista de Suporte de TI, Innfomaster em Mato Grosso do Sul

12/2014 - 08/2015

Informática, TI, Telecomunicações - TI (Analista)

Suporte a Infraestrutura de Redes de Computadores

Formação Acadêmica

Pós-graduação - Especialização/MBA em Segurança da Informação, Estacio de sá em Mato Grosso do Sul

03/2022 - 03/2023

Ensino Superior em Análise e desenvolvimento de sistemas, Estácio de Sá em Rio de Janeiro

08/2018 - 11/2020

Curso Técnico em Redes de computadores, Anhanguera em Mato Grosso do Sul

08/2014 - 02/2016

Ensino Superior em Redes de Computadores, Instituto Infnet em Rio de Janeiro

11/2016 - Trancado

Habilidades

English

Ingês

Google Cloud Platform

Desenvolvimento Web

Segurança de aplicativos web

Web

API de Web Services

Kivy

React Native

Vue

React Scrum

MySQL

Flask

Django

SQL

Python

devops

Administração de redes

Desenvolvimento ágil de aplicativos

Desenvolvimento ágil da Web

Desenvolvimento de programas

Desenvolvimento de software

Análise de sistemas

Análise de Requisitos

Análise de Dados

Chatbot

Machine Learning

Prometheus Grafana

Istio

Clair

Bash/Shell

Segurança da Informação

Banco de dados

SQL Server

PostgreSQL Firebird

Oracle

Programação

jQuery Python

HTML

CSS

Java

JavaScript Gráficos/Web

Adobe Photoshop

CorelDraw

01/07/2024, 10:43

GIMP

Aplicações de Escritório

Microsoft Word

StarOffice

Open Office

Microsoft PowerPoint

Microsoft Excel

Microsoft Access

Lotus Notes

LibreOffice

Microsoft Outlook

Sistemas Operacionais

JavaOS Linux

Mac OS UNIX

VMS

Windows

Outros programas Servidores Proxy CRM

Selenium

Servidores de E-mail

Servidores Web

Idiomas

Alemão - Básico Espanhol - Intermediário Português - Nativo Inglês - Avançado Francês - Básico Italiano - Básico

Dados Complementares

Disponibilidade para viajar Sim Disponibilidade para mudar de residência Sim Carteira de Habilitação A, B